臺灣高等法院刑事裁定　　　　　　　　　100年度抗字第200號
抗　告　人
即　受刑人　劉宇芳
具　保　人　劉邦珠
上列抗告人因詐欺案件，不服臺灣士林地方法院100年度聲字第7
號，中華民國100年1月6日所為沒入保證金之裁定，提起抗告，
本院裁定如下：
    主  文
抗告駁回。
    理  由
一、抗告人即受刑人劉宇芳抗告意旨略以：臺灣士林地方法院檢
    察署先前通知抗告人應於民國99年4月14日到案執行，抗告
    人知悉上情即向該署提出請假及在抗告人戶籍所在地（桃園
    縣）監所發監執行之聲請，均獲准許。嗣臺灣桃園地方法院
    檢察署通知抗告人應於99年11月16日到案接受執行，惟抗告
    人因母親住院開刀，乃以電話及書面向臺灣桃園地方法院檢
    察署承辦股書記官聲請暫緩執行，該署於99年11月22日發文
    通知抗告人否准暫緩執行之聲請，抗告人以電話詢問承辦書
    記官應報到之日期，經書記官告知會由抗告人戶籍地之派出
    所予以通知。然抗告人及抗告人之母親向派出所詢問結果，
    均未查有關於抗告人應報到日期通知之執行文書，故抗告人
    並無經傳喚不到或經拘提通知而未理睬等情事，抗告人復於
    100年1月21日向臺灣士林地方法院檢察署書記官表明未曾收
    受拘提通知，抗告人未有逃匿之事實，爰請求撤銷原審沒入
    保證金之裁定云云。
二、本件原聲請人即臺灣士林地方法院檢察署檢察官向原審為沒
    入如附表編號1至3所示保證金之聲請，其中附表編號3所示
    部分，經原審予以駁回，此部分未經聲請人於法定抗告期間
    內提起抗告，業已確定，非屬本院審理之範圍，合先敘明。
三、經查：
（一）本件抗告人因詐欺取財案件，於偵查中先後經臺灣臺北地
      方法院檢察署檢察官於94年12月27日、臺灣彰化地方法院
      檢察署檢察官於95年9月7日，各命提出新臺幣（下同）5
      萬元、3萬元之保證金，經具保人劉邦珠繳納後，將抗告
      人釋放，有上開各檢察署刑事保證金收據影本在卷可稽（
      見原審卷第7至8頁）。嗣抗告人經原審法院以95年度訴字
      第841號判決（起訴案號：臺灣士林地方法院檢察署95年
      度偵字第6530號；併辦案號：臺灣臺北地方法院檢察署94
      年度偵緝字第2271號、臺灣桃園地方法院檢察署95年度偵
      續字第113號、臺灣彰化地方法院檢察署95年度偵字第826
      7號）判處有期徒刑6年6月，經抗告人提起第二審後，本
      院以96年度上重訴字第73號判決駁回上訴，抗告人復提起
      第三審上訴，為最高法院以99年度臺上字第272號判決駁
      回上訴確定，有上開判決查詢列印本在卷可憑（見原審卷
      第24至56頁）。
（二）臺灣士林地方法院檢察署檢察官為執行上開確定判決對抗
      告人所諭知之有期徒刑6年6月之刑罰（下稱本件刑罰），
      依抗告人之戶籍地即桃園縣復興鄉三民村枕頭山33號寄發
      執行傳票，並以該署99年3月15日士檢清丙99執字第702號
      函知具保人應通知或帶同抗告人於99年4月14日下午3時到
      案執行本件刑罰，抗告人如逃匿，即依法聲請沒入保證金
      等情，該執行通知函於99年3月10日合法送達至具保人位
      於桃園縣復興鄉三民村枕頭山33號之住所，並經具保人簽
      收，有前引通知函與送達證書及執行傳票（均影本）附卷
      可稽（見原審卷第11至14頁）。惟抗告人並未遵期到案接
      受本件刑罰之執行，執行檢察官復依刑事訴訟法第469條
      第1項規定，於99年11月18日簽發拘票命警至桃園縣復興
      鄉三民村枕頭山33號之抗告人戶籍所在地執行拘提，拘提
      期限至99年12月3日止，因抗告人未居於上址，亦拘提無
      著，此有臺灣士林地方法院檢察署檢察官拘票及員警陳金
      明於99年12月4日製作之拘提報告書（均影本）等件附卷
      可資佐證（見原審卷第5頁正、反面）。又抗告人自承臺
      灣桃園地方法院檢察署通知抗告人應於99年11月16日到案
      執行，其以電話及書面請暫緩執行，業為該署所否准，其
      即應自動到案接受本件刑罰之執行，參諸前開拘提報告書
      明確記載：「職至拘提人戶籍地查訪數回，該宅戶長黃先
      生在北縣三重做生意，假日偶回此宅探宅或其拔些菜回三
      重，平日均無人住該址，而職10月份與黃先生有在其宅面
      照過，經其告之，劉宇芳從未住此址，亦無血緣親屬關係
      ，惟借遷入此址，吾亦送過送達證書三次，未遇過，戶長
      對劉員均行蹤與言行一概不詳」等情（見原審卷第5頁背
      面）。臺灣士林地方法院檢察署據此，認抗告人已逃匿，
      於99年12月27日以士檢清執丙緝字第2423號通緝書對抗告
      人發布通緝（見原審卷第3頁），經本院查核抗告人之前
      案紀錄表，抗告人迄今仍在受通緝中，並未經緝獲或自動
      歸案接受本件刑罰執行，足見抗告人確有逃匿而拒不到案
      接受執行等情事。抗告人設詞陳稱其本人及母親向派出所
      詢問，未查得有關於抗告人應報到日期通知之執行文書，
      抗告人並未逃匿云云，殊無可採。
四、綜上所述，原審依刑事訴訟法第118條、第121條第1項規定
    ，准予檢察官聲請沒入如附表編號1、2所示具保人繳納之具
    保金5萬元、3萬元，於法並無不合，本件抗告為無理由，應
    予駁回。
據上論斷，應依刑事訴訟法第412條，裁定如主文。
中    華    民    國    100   年    2     月    25    日
                 刑事第二十四庭  審判長法  官  李錦樑
                                       法  官  張惠立
                                       法  官  陳恆寬
以上正本證明與原本無異。
不得再抗告。
                                       書記官  黃家麟
中    華    民    國   100    年    3     月    2     日
附表
┌─┬───┬──────┬───────┬────────┐
│編│繳納人│繳納日期    │金額（新臺幣）│收執機關暨保證金│
│號│      │            │              │收據編號        │
├─┼───┼──────┼───────┼────────┤
│1 │劉邦珠│94年12月27日│5萬元         │臺灣臺北地方法院│
│  │      │            │              │檢察署刑保字第  │
│  │      │            │              │000000000號     │
├─┼───┼──────┼───────┼────────┤
│2 │同上  │95年9月7日  │3萬元         │臺灣彰化地方法院│
│  │      │            │              │檢察署刑保字第  │
│  │      │            │              │00000000 號     │
├─┼───┼──────┼───────┼────────┤
│3 │同上  │93年2月27日 │10萬元        │臺灣士林地方法院│
│  │      │            │              │檢察署刑保字第  │
│  │      │            │              │00000000號      │
└─┴───┴──────┴───────┴────────┘